臺灣臺中地方法院民事裁定
111年度抗字第96號
抗  告  人  雋泰有限公司

兼法定代理  
人          姚坤輝  
相  對  人  中租迪和股份有限公司

法定代理人  陳鳳龍  


上列當事人間本票裁定事件，抗告人對於民國111年3月3日本院
111年度司票字第1172號裁定提起抗告，本院裁定如下：
    主  文
抗告駁回。
抗告程序費用新臺幣1,000元由抗告人負擔。
    理  由
一、抗告意旨略以：本票裁定金額與實際有差異，依銀行匯款紀
    錄，抗告人已經有繳納半年以上，本票裁定金額高出許多，
    為此提起本件抗告，請求廢棄原裁定等語。
二、按執票人向本票發票人行使追索權時，得聲請法院裁定後強
    制執行，票據法第123條定有明文。又本票執票人依票據法
    第123條規定聲請法院裁定許可對發票人強制執行，係屬非
    訟事件，此項聲請之裁定及抗告法院之裁定，僅依非訟事件
    程序以審查強制執行許可與否，並無確定實體上法律關係存
    否之效力，法院僅就本票形式上之要件是否具備予以審查即
    為已足，至於當事人間實體上之爭執，應循訴訟程序以資解
    決，要非非訟裁定法院所得審酌（最高法院57年台抗字第76
    號、56年台抗字第714號裁定意旨參照）。
三、查本件相對人主張其執有抗告人於109年12月25日所共同簽
    發，面額新台幣234萬9600、到期日110年12月28日之本票一
    紙，並免除作成拒絕證書，詎屆期提示未獲付款，爰依票據
    法第123條規定聲請裁定就其中107萬2700元及自110年12月
　　28日起至清償日止按週年利率16%計算之利息部分，准予強
    制執行等情，已據其提出系爭本票為證，且核系爭本票形式
    要件並無不符，原裁定予以准許，並無不合。至抗告意旨所
    述其已繳納部分金額，本票裁定金額高出許多，乃抗告人與
    相對人間之實體上爭執，揆諸上開說明，尚非本件非訟事件
    程序所得審究，抗告人就此實體上爭執事項，應依訴訟程序
    另謀解決。從而，抗告人提起本件抗告，為無理由，應予駁
    回。
四、按非訟事件依法應由關係人負擔費用者，法院裁定命關係人
    負擔時，應一併確定其數額，非訟事件法第24條第1項定有
    明文。爰依法確定本件抗告程序費用額如主文第2項所示。
五、據上論結，本件抗告為無理由，依非訟事件法第46條、第21
    條第2項、第24條第1項，民事訴訟法第495條之1第1項、第4
    49條第1項、第95條、第78條，裁定如主文。　
中　　華　　民　　國　　111 　年　　4 　　月　　28　　日
                  民事第二庭  審判長法  官  呂麗玉
                                    法  官  鄭百易
　　　　　　　　　　　　　　　　　　法  官  李悌愷
以上正本係照原本作成。
不得再抗告。
中　　華　　民　　國　　111 　年　　4 　　月　　28　　日
                                    書記官　蘇文熙